臺灣臺中地方法院刑事判決　　　　　　　94年度訴字第3492號
公　訴　人　臺灣臺中地方法院檢察署檢察官
被　　　告　甲○○
上列被告因違反毒品危害防制條例案件，經檢察官提起公訴（九
十四年度毒偵字第五七七二號），本院合議庭裁定改以簡式審判
程序審理，判決如下：
    主  文
甲○○連續施用第一級毒品，累犯，處有期徒刑拾月。
扣案之第一級毒品海洛因壹小包（淨重零點壹壹公克）沒收銷燬
之；注射針筒壹支沒收。
    犯罪事實
一、甲○○前於民國八十二年間，因違反肅清煙毒條例案件，經
    本院判處有期徒刑三年四月，提起上訴後，經駁回上訴確定
    ；又因違反槍砲彈藥刀械管制條例案件，經本院判處有期徒
    刑七月，嗣經檢察官聲請定應執行刑為有期徒刑三年九月確
    定在案，入監執行後，於八十三年十月二十九日縮短刑期假
    釋出監並交付保護管束，嗣假釋期中，再於八十四年間，因
    違反肅清煙毒條例案件，經本院判處有期徒刑三年二月，而
    撤銷前開假釋，並於執行前開徒刑三年二月後，接續執行殘
    刑一年九月二十八日，於八十九年六月五日，再度縮短刑期
    假釋付保護管束，惟假釋期間，復於八十九年間，因施用毒
    品，再經撤銷假釋，入監執行殘刑二年二月一日，於九十三
    年九月三十日縮短刑期執行完畢。又其於八十九年間，因施
    用毒品案件，經本院以八十九年度毒聲字第五七○一號裁定
    送觀察、勒戒後，認無繼續施用毒品之傾向，甫於八十九年
    十月十一日執行完畢釋放，並由臺灣臺中地方法院檢察署檢
    察官以八十九年度偵字第六一六七為不起訴處分確定在案。
    詎甲○○猶不知戒絕，明知海洛因已列為毒品危害防制條例
    第二條第二項第一款所稱之第一級毒品，竟於觀察、勒戒執
    行完畢釋放後五年內，另基於施用第一級毒品海洛因之概括
    犯意，於向不詳姓名年籍綽號「阿宗」之男子購得第一級毒
    品海洛因後，即自九十四年七月上旬某日起，至同年月二十
    二日下午六時許止，在其位於臺市○區○○里○道路六一之
    四號住處，將第一級毒品海洛因加水稀釋後，以注射針筒注
    射血管之方式，連續施用第一級毒品海洛因共計三次。嗣於
    九十四年七月二十三日凌晨二時十分許，在臺中市○○區○
    ○路六四九號前為警查獲，並扣得其所有之第一級毒品海洛
    因一小包（淨重零點一一公克）及供其施用第一級毒品海洛
    因所用之注射針筒一支。
二、案經臺中市警察局第五分局報告臺灣臺中地方法院檢察署檢
    察官偵查起訴。
    理    由
一、訊據被告甲○○對於在上開時、地，連續多次非法施用第一
    級毒品海洛因之事實供承不諱，且被告於九十四年七月二十
    三日為警查獲時所採集之尿液，經送中山醫學大學附設醫院
    藥物濫用檢測中心檢驗結果，確呈嗎啡陽性反應，有該檢測
    中心出具之確認檢驗結果報告一紙在卷可稽；而被告於九十
    四年七月二十三日為警所查扣之白粉一小包（淨重零點一一
    公克），經送法務部調查局鑑定結果，確實含有第一級毒品
    海洛因成分，亦有該局九十四年十月六日調科壹字第一二○
    ○一六五五○號鑑定通知書一份附卷為憑；此外，復有被告
    所有供其施用第一級毒品海洛因所用之注射針筒一支扣案可
    資佐證，足見被告之自白與事實相符，而堪以採信。本件事
    證明確，被告連續施用第一級毒品海洛因犯行，堪以認定。
二、被告前於八十九年間，因施用毒品案件，經本院以八十九年
    度毒聲字第五七○一號裁定送觀察、勒戒後，認無繼續施用
    毒品之傾向，甫於八十九年十月十一日執行完畢釋放，並由
    臺灣臺中地方法院檢察署檢察官以八十九年度偵字第六一六
    七為不起訴處分確定在案，有臺灣臺中地方法院檢察署刑案
    資料查註紀錄表及臺灣高等法院被告前案紀錄表各一份附卷
    可參。被告於前案觀察、勒戒執行完畢釋放後，五年內再犯
    本件施用第一級毒品罪，應予依法論科。
三、查海洛因係毒品危害防制條例第二條第二項第一款所規定之
    第一級毒品。被告於前案觀察、勒戒執行完畢釋放後，五年
    內再行施用第一級毒品海洛因之行為，核係犯同條例第十條
    第一項之施用第一級毒品罪。其持有毒品之行為，意在供己
    施用，故持有之低度行為，應為施用之高度行為所吸收，不
    另論罪。被告先後三次施用第一級毒品海洛因之犯行，時間
    緊接，且觸犯構成要件相同之罪，顯係基於概括犯意反覆為
    之，應依刑法第五十六條連續犯之規定，論以一罪，並加重
    其刑。被告前於八十二年間，因違反肅清煙毒條例案件，經
    本院判處有期徒刑三年四月，提起上訴後，經駁回上訴確定
    ；又因違反槍砲彈藥刀械管制條例案件，經本院判處有期徒
    刑七月，嗣經檢察官聲請定應執行刑為有期徒刑三年九月確
    定在案，入監執行後，於八十三年十月二十九日縮短刑期假
    釋出監並交付保護管束，嗣假釋期中，再於八十四年間，因
    違反肅清煙毒條例案件，經本院判處有期徒刑三年二月，而
    撤銷前開假釋，並於執行前開徒刑三年二月後，接續執行殘
    刑一年九月二十八日，於八十九年六月五日，再度縮短刑期
    假釋出監並交付保護管束，惟假釋期中，復於八十九年間，
    因施用毒品，再經撤銷假釋，入監執行殘刑二年二月一日，
    甫於九十三年九月三十日縮短刑期執行完畢，有前揭刑案資
    料查註紀錄表及被告前案紀錄表可參，其於有期徒刑執行完
    畢後五年內，再犯本件有期徒刑以上之罪，為累犯，應依法
    遞加重其刑。爰審酌被告前因施用毒品犯行，經觀察、勒戒
    後，竟猶故態復萌，再施用毒品海洛因不輟，無視於毒品對
    於自身健康之戕害及國家對於杜絕毒品犯罪之禁令，惡性非
    輕，惟於犯後坦認罪行，態度尚佳等一切情狀，量處如主文
    所示之刑。
四、扣案之海洛因一小包（淨重零點一一公克），為毒品危害防
    制條例第二條第二項第一款所指之第一級毒品，屬違禁物，
    不問屬於犯人與否，應依同條例第十八條第一項前段規定，
    沒收銷燬之；另扣案之注射針筒一支，為被告所有，且為供
    其犯施用第一級毒品海洛因所用之物，業據被告於本院審理
    時供明在卷，爰依刑法第三十八條第一項第二款規定，宣告
    沒收。
據上論斷，應依刑事訴訟法第二百七十三條之一第一項、第二百
九十九條第一項前段，毒品危害防制條例第十條第一項、第十八
條第一項前段，刑法第十一條、第五十六條、第四十七條、第三
十八條第一項第二款，判決如主文。
本案經檢察官乙○○到庭執行職務。
中　　華　　民　　國　　94　　年　　12　　月　　14　　日
                    刑事第三庭  法  官  郭妙俐
上正本證明與原本無異。
如不服本判決，應於判決送達後十日內向本院提出上訴狀，上訴
於臺灣高等法院臺中分院( 須附繕本 )。
                                書記官  黃雅青
中　　華　　民　　國　　94　　年　　12　　月　　14　　日
附錄本案論罪科刑法條全文
毒品危害防制條例第十條
施用第一級毒品者，處六月以上五年以下有期徒刑。
施用第二級毒品者，處三年以下有期徒刑。
